【裁判字號】    89,自,300
【裁判日期】    890421
【裁判案由】    毀損
【裁判全文】
臺灣臺北地方法院刑事判決                          八十九年度自字第三號
    自  訴  人  乙○○
    被      告  甲○○
右列被告因毀損等案件，經自訴人提起自訴，本院判決如左：
    主  文
甲○○無罪。
    理  由
一、自訴意旨略以：被告甲○○於民國八十六年九月二十七日下午四時許，駕駛車號
    ＢＳ－四九七九號自小客車行經台北市○○路○段一一六巷口時，疏未注意該路
    段號誌燈故障即貿然前進，因而撞及自訴人所駕駛之車號Ｔ三－七二０號營小客
    車，造成其兩扇車門毀損；嗣其向本院提出對被告請求給付上開損害之民事訴訟
    ，被告另意圖為自己不法之所有，於訴訟審理中向自訴人佯稱：願意賠償其所受
    損害共計新台幣（下同）一萬零七百元，致其信以為真而等待被告之給付，然迄
    今被告仍分毫未付。因認被告涉有刑法第三百五十四條之毀損罪及同法第三百三
    十九條之詐欺罪嫌云云。
二、按犯罪事實應依證據認定之，無證據不能推定其犯罪事實。又不能證明被告犯罪
    或其行為不罰者，應諭知無罪之判決。刑事訴訟法第第一百五十四條、第三百零
    一條第一項分別定有明文。訊據告甲○○對於右揭時、地駕駛車號ＢＳ－四九七
    九號自小客車，與自訴人所駕駛之ＢＳ－四九七九號自小客車發生撞擊之事實固
    不否認，惟堅決否認有何毀損或詐欺之犯行，辯稱：上開交通事故之發生，業經
    台北市車輛行車事故鑑定委員會鑑定及台北市政府交通局覆議，均認為主要之過
    失乃存於自訴人一方，渠並無過失。另渠並無詐騙自訴人願意賠償損失，當時係
    因鑑定結果尚未出來，故向自訴人表示如渠確有過失即會通知保險公司理賠，但
    嗣後鑑定結果認渠並無任何過失等語。經查：（一）按刑法上毀損罪之成立，僅
    以行為人故意毀棄、損壞他人物品，或致令不堪使用者為限，並無處罰過失犯之
    明文，從而行為人之過失行為，尚難以該罪相繩。訊之被告堅決否認渠有何故意
    或過失毀損自訴人所駕營小客車兩扇車門之行為，而自訴人亦自陳被告並無毀損
    之故意，僅因當時下雨、視線較差，而被告又疏未注意號燈已經故障，才會不小
    心撞上其車等語在卷，參以被告與自訴人間夙不相識，自無故意撞損自訴人車輛
    之可能，從而綜上所述，足認被告並無故意毀損自訴人所駕車輛車門之情形，是
    揆諸前揭說明，縱被告確有自訴人所指稱之過失，與刑法上毀損罪之構成要件仍
    屬有間，自難以該罪相繩。（二）次按，刑法上之詐欺罪，乃以行為人主觀上有
    為自己或第三人不法之所有或財產上利益之不法意圖，客觀上有施用詐術，使人
    陷於錯誤，而將自己或第三人之物交付，或因此獲得不法利益者，始足當之。經
    查，自訴人指稱被告曾承諾要賠償其因上開交通事故所受之一萬餘元損失，然迄
    未給付，惟訊之被告則稱渠僅告以自訴人倘鑑定結果認渠確有過失，即會通知保
    險公司理賠，自訴人前揭指訴顯有誤會等語，是依自訴人所指訴之事實，尚難認
    本件被告有何施用詐術，致自訴人陷於錯誤而交付財物或從中獲得不法利益之情
    形，倘自訴人認被告確有前開之承諾，亦屬二人間民事債務不履行問題，核與刑
    法上詐欺罪之構成要件尚屬有間，無法逕以該罪論處。此外本院復查無其他積極
    之證據，足認被告確有自訴人指訴之犯行，不能證明被告犯罪，自應依法為無罪
    判決之諭知。
據上論斷，應依刑事訴訟法第三百四十三條、第三百零一條第一項，判決如主文。
中    華    民    國      八十九      年      四       月      廿一     日
                                      臺灣臺北地方法院刑事第五庭
                                          法  官  林  翠  華
右正本證明與原本無異。
如不服本判決，應於判決送達後十日內，向本院提出上訴狀。
                                          書記官  林  明  龍
中    華    民    國      八十九      年      四       月      廿五     日


司法院資訊處製作；財團法人民間司法改革基金會備份。
